臺灣高雄地方法院刑事判決　　　　　　 100年度訴字第1147號
公　訴　人　臺灣高雄地方法院檢察署檢察官
被　　　告　賴泳森
選任辯護人　林樹根律師
　　　　　　邱麗妃律師
　　　　　　洪茂松律師
上列被告因毒品危害防制條例案件，經檢察官提起公訴（100 年
度偵字第24244 號）及移送併辦（100 年度偵字第31804 號），
本院判決如下：
    主  文
賴泳森犯如附表一所示之販賣第二級毒品共壹拾罪，均累犯，
各處如附表一所示之刑。應執行有期徒刑壹拾貳年，扣案之門號
0000000000行動電話壹支（含SIM 卡壹張）沒收；未
扣案之販毒所得新臺幣貳萬柒仟伍佰元沒收，如全部或一部不能
沒收時，以其財產抵償之。
    事  實
一、賴泳森前因妨害自由案件，經法院判處有期徒刑8 月、6 月
    ，應執行有期徒刑1 年，於民國98年7 月9 日執行完畢。猶
    不知悔改，明知甲基安非他命係依毒品危害防制條例列管之
    第二級毒品，非經許可，不得販賣，竟基於販賣第二級毒品
    甲基安非他命以營利之犯意，於100 年8 月1 日起至同年月
    11日止，按附表一所示時間、地點及交易方式，販賣第二級
    毒品甲基安非他命予陳煒諺2 次、黃明吉6 次、黃忠漢3 次
    、黃麗美2 次共計13次。嗣於100 年8 月18日中午12時許，
    為警在賴泳森高雄市鳳山區○○○路639 巷之2 號3 樓住處
    搜索查獲，並扣得如附表二所示供毒品買賣聯繫所用之門號
    0000000000行動電話1 支等物。
二、案經內政部警政署高雄港務警察局移送臺灣高雄地方法院檢
    察署檢察官偵查起訴。
    理  由
壹、證據能力部分
    按被告以外之人於審判外之陳述，雖不符刑事訴訟法第159
    條之1 至之4 之規定，然經當事人於審判程序同意作為證據
    ，法院審酌該言詞陳述或書面陳述作成時之情況，認為適當
    者，亦得為證據，刑事訴訟法第159 條之5 第1 項定有明文
    。本判決後開引用具有傳聞證據性質之證據資料，已經當事
    人於審理期日同意為證據使用（本院訴字卷第79頁），是其
    縱無刑事訴訟法第159 條之1 至第159 條之4 或其他傳聞法
    則例外之情形，亦經本院審酌該證據作成之情況，既無違法
    取得情事，復無證明力明顯過低等情形，以之做為證據適當
    ，應認均有證據能力。
貳、實體部分
一、上開犯罪事實，業據被告賴泳森於本院審理時坦承不諱，核
    與證人陳煒諺、黃明吉、黃忠漢、黃麗美於警詢及偵查中證
    述（警一卷第16-21 、37-30 、36-39 、43-47 頁；偵卷第
    36、40、83、93-94 頁）及卷附通訊監察譯文（警一卷第26
    、35、42、53-54 頁）所呈現之情節相符，復有內政部警政
    署高雄港務警察局100 年8 月18日搜索扣押筆錄、扣押物品
    目錄表、扣押物品照片（警一卷第39-74 、135-140 頁）、
    本院100 年聲監字第1373號通訊監察書、電話附表（警一卷
    第88頁）、行動電話門號0000000000、0000000000、000000
    0000、0000000000、0000000000之申設人資料（警一卷第12
    2 頁、訴字卷第24-26 頁）、高雄港務警察局刑事課偵辦毒
    品危害防制條例嫌疑尿液採證代碼對照表（訴字卷第60-63
    頁）、高雄市立凱旋醫院濫用藥物尿液檢驗報告（訴字卷第
    64-67 頁）在卷可稽，復有供前開聯絡交易毒品使用之門號
    0000000000號行動電話1 支扣案可佐，足認被告之自白與事
    實相符，堪予採信。又販賣毒品係違法行為，非可公然為之
    ，且有其獨特之販售通路及管道，復無公定價格，容易增減
    分裝之份量，而每次買賣之價量，可能隨時依雙方關係深淺
    、資力、需求量及對行情之認知、來源是否充裕、查緝鬆嚴
    、購買者被查獲時供述購買對象之可能風險評估等，而異其
    標準，非可一概而論。茲政府近年來為杜絕毒品危害，就查
    緝施用及販賣毒品之措施，無不嚴加執行，而販賣第二級毒
    品罪又係無期徒刑或7 年以上有期徒刑之重罪，苟非本於營
    利，原無無端走險之理，而被告賴泳森亦於本院審理時自承
    ：伊1000元的毒品可以賺500 元，500 元的毒品可賺200 元
    等語明確（本院卷第134 反面頁），是被告前開販賣第二級
    毒品犯行，均係本於營利之意圖所為，堪予認定。綜前所述
    ，本案事證已臻明確，應依法論科。
二、按甲基安非他命為毒品危害防制條例第2 條第2 項第2 款所
    規定之第二級毒品，不得非法販賣。核被告所為，係犯毒品
    危害防制條例第4 條第2 項之販賣第二級毒品罪。被告所犯
    上開13罪，犯意各別，行為互殊，應予分論併罰。又移送併
    辦部分，與原起訴之部分，係同一事實，為起訴效力所及。
    本院自應併予審理。
三、被告有犯罪事實欄所載經判處有期徒刑並執行完畢之情形，
    此有臺灣高等法院被告前案紀錄表在卷可佐，其於徒刑執行
    完畢後，5 年之內故意再犯本案有期徒刑以上之13罪，均為
    累犯，除法定刑為無期徒刑部分依法不得加重外，加重其刑
    。按毒品危害防制條例第17條第2 項規定：「犯第4 條至第
    8 條之罪於偵查及審判中均自白者，減輕其刑」，固指偵查
    及審判中均有自白而言，然所謂自白乃對自己之犯罪事實全
    部或主要部分為肯定供述之意，至行為人之行為應如何適用
    法律，屬法院就所認定之事實，本於職權如何為法律上評價
    之問題，故被告是否曾為自白，不以自承所犯之罪名為必要
    。查被告賴泳森於偵查中，檢察官分就下列問題訊問被告：
    「對採尿過程有無意見、最近何時施用毒品、0000000000是
    否你所使用的門號、與蘇婉婷關係、扣案物何人所有、賴慶
    霖、陳良志為何會在你住處、是否與蘇婉婷共同販賣毒品、
    補充？」，並未有關被告曾否販賣甲基安非他命予陳煒諺、
    黃明吉、黃忠漢、黃麗美之事實訊問，致被告喪失自白犯罪
    之機會，且被告於本院審理時歷次訊問中均坦承有此部分之
    販賣犯行，堪信若檢察官於偵查中賦予自白販賣毒品之機會
    ，被告應會為相同之陳述，自不得將偵查中漏未訊問之不利
    益，歸由被告承擔，是應認被告就本案販賣第二級毒品甲基
    安非他命13罪，仍俱符合於偵查及審判中均自白之減刑要件
    ，而有毒品危害防制條例第17條第2 項之適用，應減輕其刑
    。被告兼有刑之加重減輕事由，依法先加後減。
四、爰審酌被告為67年10月1 日出生、教育程度國中肄業、本案
    犯罪時年32歲，正值青壯，有年籍資料附卷可參，除前開構
    成累犯之前案紀錄外，有因詐欺、竊盜、搶奪案件執行完畢
    及因施用毒品經送觀察勒戒紀錄，有臺灣高等法院被告前案
    紀錄表在卷可參，素行非佳，為圖牟利，販賣第二級毒品，
    荼毒國人身心健康，對社會安全秩序、國家健全發展之危害
    非輕，販賣毒品高達13次，數量共計8.1 公克（計算式：
    0.3+0.4+0.8+1.0+0.9+1.0+0.8+1.0+0.4+0.4+0.4+0.3+0. 4
    ＝8.1）、犯罪所得共計27500 元（計算式：500+1000+3000
    +4500+3000+4500+2500+4500+1000+1000+1000+1000元＝275
    00）並非輕微，然念其犯後坦認犯行，態度尚可，且右腎完
    全無功能，左腎萎縮，尿量減少，末期腎病階段，瀕臨洗腎
    之身體狀況，此有法務部矯正署高雄看守所100 年12月12日
    高所衛字第1009002859號函在卷可稽（本院100 年度聲字第
    5649號卷第43頁），兼衡其犯罪動機、目的、手段、所生損
    害、生活狀況、智識程度等一切情狀，分別量處如附表一宣
    告刑欄所示之刑，並定其應執行之刑，以資懲儆。
五、扣案之門號0000000000行動電話1 支為被告所有，並供本案
    如附表一編號所示各次除編號6 、7 、8 外，販賣毒品聯繫
    之用，已據其供述在卷（本院訴字卷第125 反面頁），應依
    毒品危害防制條例第19條第1 項規定，分別在所犯除附表一
    編號6 、7 、8 外之各罪項下宣告沒收之。另被告販賣甲基
    安非他命所得共計27500 元，雖未扣案，仍應依毒品危害防
    制條例第19條第1 項之規定宣告沒收，如全部或一部不能沒
    收時，以其財產抵償之。至附表一編號12所示，被告販賣予
    黃麗美之交易價格雖約定為200 元，惟該部分價金既未經被
    告收受（本院訴字卷第132 頁），要難認係被告販賣毒品之
    所得，爰不就該200 元部分宣告沒收。另扣案之白色粉末結
    晶檢出甲基安非他命，此有高雄市立凱旋醫院100 年8 月24
    日濫用藥物成品檢驗鑑定書在卷可參（警一卷第126 頁），
    公訴意旨雖認依毒品危害防制條例第18條第1 項前段宣告沒
    收銷燬；其餘卷內所示扣案物品，公訴意旨僅泛稱：請依刑
    法第38條宣告沒收等語（起訴書第6 頁），惟上開物品，雖
    均係被告所有，然被告有施用第二級甲基安非他命之行為，
    此為被告所自承（本院訴字卷第132 反面頁），且驗尿結果
    成甲基安非他命陽性反應，有卷附高雄港務警察局刑事課偵
    辦毒品危害防制條例嫌疑尿液採證代碼對照表、高雄市立凱
    旋醫院濫用藥物尿液檢驗報告可參（警一卷第127 、130 頁
    ），是扣案物品並無證據證明與本件販賣毒品犯罪有何關連
    ，自亦無庸為沒收或沒收銷燬之宣告，附此敘明。
據上論斷，應依刑事訴訟法第299 條第1 項前段，毒品危害防制
條例第4 條第2 項、第17條第2  項、第19條第1  項，刑法第11
條、第47條第1 項、第51條第5 款，判決如主文。
本案經檢察官謝長夏到庭執行職務
中    華    民    國   100    年    12    月    29    日
            刑事第十六庭  審判長法  官  施柏宏
                                法  官  林柏壽
                                法  官  陳美芳
以上正本證明與原本無異。
如不服本判決應於收受判決後10日內向本院提出上訴書狀，並應
敘述具體理由。其未敘述上訴理由者，應於上訴期間屆滿後20日
內向本院補提理由書(均須按他造當事人之人數附繕本)「切勿逕
送上級法院」。
中    華    民    國  100     年    12    月    29    日
                                書記官  蔡靜雯
附錄本案論罪科刑法條：
毒品危害防制條例第4 條第2項
製造、運輸、販賣第二級毒品者，處無期徒刑或7 年以上有期徒
刑，得併科新臺幣1 千萬元以下罰金。
附表一
┌──┬──┬────┬─────────┬────────────┬────────────────┐
│編號│販賣│時間    │地點              │交易方式                │所犯罪名，所處之刑及沒收        │
│    │對象│        │                  │                        │                                │
│    │    │        │                  │                        │                                │
├──┼──┼────┼─────────┼────────────┼────────────────┤
│1.  │陳  │100年8月│賴泳森位於高雄市鳳│於100 年8 月1 日下午4 時│犯販賣第二級毒品罪，累犯，處有期│
│    │煒  │1 日下午│山區○○○路639 巷│59分起，以門號0000000000│徒刑年捌月，扣案如附表二編號1 │
│    │諺  │4 時59分│之2 號3 樓住處附近│行動電話與陳煒諺持用之門│所示之門號0000000000行│
│    │    │許      │                  │號0000000000行動電話陸續│動電話壹支（含SIM 卡壹張）沒收；│
│    │    │        │                  │聯絡，約定以新臺幣（下同│未扣案之販毒所得新臺幣伍佰元沒收│
│    │    │        │                  │）500 元之代價，販賣第二│，如全部或一部不能沒收時，以其財│
│    │    │        │                  │級毒品甲基安非他命0.3 公│產抵償之。                      │
│    │    │        │                  │克予陳煒諺。賴泳森並於  │                                │
│    │    │        │                  │100 年8 月1 日晚間6 時許│                                │
│    │    │        │                  │，在其高雄市鳳山區五甲二│                                │
│    │    │        │                  │路639 巷之2 號3 樓住處附│                                │
│    │    │        │                  │近交付毒品予陳煒諺並收迄│                                │
│    │    │        │                  │價金。                  │                                │
├──┼──┼────┼─────────┼────────────┼────────────────┤
│2.  │陳  │於100 年│陳煒諺位於高雄市前│於100 年8 月2 日晚間8 時│犯販賣第二級毒品罪，累犯，處有期│
│    │煒  │8 月2 日│鎮區○○路283  巷7│27分起，以門號0000000000│徒刑年捌月，扣案如附表二編號1 │
│    │諺  │晚間8 時│號2 樓之1 住處    │行動電話與陳煒諺持用之門│所示之門號0000000000行│
│    │    │27 分 許│                  │號0000000000行動電話陸續│動電話壹支（含SIM 卡壹張）沒收；│
│    │    │        │                  │聯絡，約定以1000元之代價│未扣案之販毒所得新臺幣壹仟元沒收│
│    │    │        │                  │，販賣第二級毒品甲基安非│，如全部或一部不能沒收時，以其財│
│    │    │        │                  │他命0.4 公克予陳煒諺，並│產抵償之。                      │
│    │    │        │                  │依約於翌日凌晨1 時許，由│                                │
│    │    │        │                  │賴泳森指示不知情之真實姓│                                │
│    │    │        │                  │名年籍不詳，綽號「楊志」│                                │
│    │    │        │                  │之人，在陳煒諺高雄市前鎮│                                │
│    │    │        │                  │區○○路283 巷7 號2 樓之│                                │
│    │    │        │                  │1 住處樓下，交付毒品予陳│                                │
│    │    │        │                  │煒諺並收迄價金。        │                                │
├──┼──┼────┼─────────┼────────────┼────────────────┤
│3.  │黃  │100  年8│黃明吉位於高雄市鳳│於100 年8 月2 日晚間6 時│犯販賣第二級毒品罪，累犯，處有期│
│    │明  │月2 日晚│山區林森139 巷49號│33分起，以門號0000000000│徒刑年拾月，扣案如附表二編號1 │
│    │吉  │間6 時33│住處              │行動電話與黃明吉持用之門│所示之門號0000000000行│
│    │    │分許    │                  │號0000000000行動電話陸續│動電話壹支（含SIM 卡壹張）沒收；│
│    │    │        │                  │聯絡，約定以3000元之代價│未扣案之販毒所得新臺幣仟元沒收│
│    │    │        │                  │，販賣第二級毒品甲基安非│，如全部或一部不能沒收時，以其財│
│    │    │        │                  │他命0.8 公克予黃明吉，並│產抵償之。                      │
│    │    │        │                  │依約於同日晚間7 時20分許│                                │
│    │    │        │                  │，由賴泳森指示不知情之真│                                │
│    │    │        │                  │實姓名年籍不詳，綽號「偉│                                │
│    │    │        │                  │仔」之人，在黃明吉位於高│                                │
│    │    │        │                  │雄市鳳山區林森139 巷49號│                                │
│    │    │        │                  │住處，交付毒品予黃明吉，│                                │
│    │    │        │                  │後由賴泳森向黃明吉收取價│                                │
│    │    │        │                  │金。                    │                                │
├──┼──┼────┼─────────┼────────────┼────────────────┤
│4.  │黃  │於100  8│高雄市○○區○○路│於100  年8  月2 日晚間11│犯販賣第二級毒品罪，累犯，處有期│
│    │明  │月2 日晚│1 號中國鋼鐵股份有│時29分起，以門號00000000│徒刑肆年，扣案如附表二編號1 所示│
│    │吉  │間11時29│限公司大門口附近  │70行動電話與黃明吉持用之│之門號0000000000行動電│
│    │    │分許起  │                  │門號0000000000行動電話陸│話壹支（含SIM 卡壹張）沒收；未扣│
│    │    │        │                  │續聯絡，約定以4500元之代│案之販毒所得新臺幣肆仟伍佰元沒收│
│    │    │        │                  │價，販賣第二級毒品甲基安│，如全部或一部不能沒收時，以其財│
│    │    │        │                  │非他命1.0 公克予黃明吉及│產抵償之。                      │
│    │    │        │                  │真實姓名年籍不詳，綽號「│                                │
│    │    │        │                  │胖胖」之人，並依約於翌日│                                │
│    │    │        │                  │凌晨0 時許，由賴泳森指示│                                │
│    │    │        │                  │不知情之真實姓名年籍不詳│                                │
│    │    │        │                  │，綽號「偉仔」之人，在高│                                │
│    │    │        │                  │雄市○○區○○路1 號中國│                                │
│    │    │        │                  │鋼鐵股份有限公司大門口附│                                │
│    │    │        │                  │近，交付毒品予「胖胖」，│                                │
│    │    │        │                  │並由賴泳森向黃明吉收取價│                                │
│    │    │        │                  │金。                    │                                │
│    │    │        │                  │                        │                                │
├──┼──┼────┼─────────┼────────────┼────────────────┤
│5.  │黃  │於100 年│黃明吉位於高雄市鳳│於100 年8 月3 日上午5 時│犯販賣第二級毒品罪，累犯，處有期│
│    │明  │8 月3 日│山區林森139 巷49號│25分起，以門號0000000000│徒刑年拾月，扣案如附表二編號1 │
│    │吉  │上午5 時│住處              │行動電話與黃明吉持用之門│所示之門號0000000000行│
│    │    │25分起  │                  │號0000000000行動電話陸續│動電話壹支（含SIM 卡壹張）沒收；│
│    │    │        │                  │聯絡，約定以3000元之代價│未扣案之販毒所得新臺幣仟元沒收│
│    │    │        │                  │，販賣第二級毒品甲基安非│，如全部或一部不能沒收時，以其財│
│    │    │        │                  │他命0.9 公克予黃明吉，並│產抵償之。                      │
│    │    │        │                  │依約於同日上午6 時許，由│                                │
│    │    │        │                  │賴泳森指示不知情之真實姓│                                │
│    │    │        │                  │名年籍不詳，綽號「小陳」│                                │
│    │    │        │                  │之人，在黃明吉高雄市鳳山│                                │
│    │    │        │                  │區林森139 巷49號住處，交│                                │
│    │    │        │                  │付毒品予黃明吉，並由賴泳│                                │
│    │    │        │                  │森向黃明吉收取價金。    │                                │
│    │    │        │                  │                        │                                │
├──┼──┼────┼─────────┼────────────┼────────────────┤
│6.  │黃  │100  年8│黃明吉位於高雄市鳳│於左列時地，以計4500元之│犯販賣第二級毒品罪，累犯，處有徒│
│    │明  │月3 日下│山區林森139 巷49號│代價，販賣第二級毒品甲基│刑肆年，未扣案之販毒所得新臺幣肆│
│    │吉  │午某時  │住處              │安非他命1.0 公克予黃明吉│仟伍佰元沒收，如全部或一部不能沒│
│    │    │        │                  │，由賴泳森當場交付毒品與│收時，以其財產抵償之。          │
│    │    │        │                  │收迄價金。              │                                │
├──┼──┼────┼─────────┼────────────┼────────────────┤
│7.  │黃  │100  年8│黃明吉位於高雄市鳳│於左列時地，以2500元之代│犯販賣第二級毒品罪，累犯，處有徒│
│    │明  │月5 日晚│山區林森139 巷49號│價，販賣第二級毒品甲基安│刑年拾月，未扣案之販毒所得新臺│
│    │吉  │間9 時47│住處              │非他命0.8 公克予黃明吉，│幣貳仟伍佰元沒收，如全部或一部不│
│    │    │分前某時│                  │並當場交付毒品與收迄價金│能沒收時，以其財產抵償之。      │
│    │    │        │                  │。                      │                                │
├──┼──┼────┼─────────┼────────────┼────────────────┤
│8.  │黃  │100  年8│黃明吉位於高雄市鳳│於左列時地，以4500元之代│犯販賣第二級毒品罪，累犯，處有期│
│    │明  │月5 日晚│山區林森139 巷49號│價，販賣第二級毒品甲基安│徒刑肆年，未扣案之販毒所得新臺幣│
│    │吉  │間10時50│住處              │非他命1.0 公克予黃明吉，│肆仟伍佰元沒收，如全部或一部不能│
│    │    │分許    │                  │並當場交付毒品與收迄價金│沒收時，以其財產抵償之。        │
│    │    │        │                  │。                      │                                │
├──┼──┼────┼─────────┼────────────┼────────────────┤
│9.  │黃  │100  年8│賴泳森位於高雄市鳳│於100 年8 月2 日晚間11時│犯販賣第二級毒品罪，累犯，處有期│
│    │忠  │月2 日晚│山區○○○路639 巷│23分起，以門號0000000000│徒刑年拾月，扣案如附表二編號1 │
│    │漢  │間11時23│之2 號3 樓住處附近│行動電話與黃忠漢持用之門│所示之門號0000000000行│
│    │    │分起    │                  │號0000000000行動電話陸續│動電話壹支（含SIM 卡壹張）沒收；│
│    │    │        │                  │聯絡，約定以1000元之代價│未扣案之販毒所得新臺幣壹仟元沒收│
│    │    │        │                  │，販賣第二級毒品甲基安非│，如全部或一部不能沒收時，以其財│
│    │    │        │                  │他命0.4 公克予黃忠漢，並│產抵償之。                      │
│    │    │        │                  │依約於100 年8 月2 日晚間│                                │
│    │    │        │                  │11 時52 分許，在賴泳森高│                                │
│    │    │        │                  │雄市鳳山區○○○路639 巷│                                │
│    │    │        │                  │之2號3樓住處附近交付毒品│                                │
│    │    │        │                  │與價金。                │                                │
├──┼──┼────┼─────────┼────────────┼────────────────┤
│10. │黃  │100  年8│高雄市○○區○○路│於100 年8 月5 日晚間11時│犯販賣第二級毒品罪，累犯，處有期│
│    │忠  │月5 日晚│與公正路口之某銀行│43分起，以門號0000000000│徒刑年捌月，扣案如附表二編號1 │
│    │漢  │間11時43│門口              │行動電話與黃忠漢持用之門│所示之門號0000000000行│
│    │    │分起    │                  │號0000000000 行 動電話陸│動電話壹支（含SIM 卡壹張）沒收；│
│    │    │        │                  │續聯絡，約定以1000元之代│未扣案之販毒所得新臺幣壹仟元沒收│
│    │    │        │                  │價，販賣第二級毒品甲基安│，如全部或一部不能沒收時，以其財│
│    │    │        │                  │非他命0.4 公克予黃忠漢，│產抵償之。                      │
│    │    │        │                  │並依約於100 年8 月5 日晚│                                │
│    │    │        │                  │間11時48分許，在高雄市鳳│                                │
│    │    │        │                  │山區○○路與公正路口之某│                                │
│    │    │        │                  │銀行門口交付毒品予黃忠漢│                                │
│    │    │        │                  │，並收取價金。          │                                │
├──┼──┼────┼─────────┼────────────┼────────────────┤
│11. │黃  │100  年8│賴泳森位於高雄市鳳│於100 年8 月9 日晚間7 時│犯販賣第二級毒品罪，累犯，處有期│
│    │忠  │月9 日晚│山區○○○路639 巷│58分起，以門號0000000000│徒刑年捌月，扣案如附表二編號1 │
│    │漢  │間7 時58│之2 號3 樓住處附近│行動電話與黃忠漢持用之門│所示之門號0000000000行│
│    │    │分起    │                  │號0000000000行動電話陸續│動電話壹支（含SIM 卡壹張）沒收；│
│    │    │        │                  │聯絡，約定以1000元之代價│未扣案之販毒所得新臺幣壹仟元沒收│
│    │    │        │                  │，販賣第二級毒品甲基安非│，如全部或一部不能沒收時，以其財│
│    │    │        │                  │他命0.4 公克予黃忠漢，並│產抵償之。                      │
│    │    │        │                  │依約於100 年8 月9 日晚間│                                │
│    │    │        │                  │8 時4 分許，在其高雄市鳳│                                │
│    │    │        │                  │山區○○○路639 巷之2 號│                                │
│    │    │        │                  │3 樓住處附近交付毒品予黃│                                │
│    │    │        │                  │忠漢，並收取價金。      │                                │
├──┼──┼────┼─────────┼────────────┼────────────────┤
│12. │黃  │100  年8│高雄市鳳山區五甲二│於100 年8 月8 日凌晨1 時│犯販賣第二級毒品罪，累犯，處有期│
│    │麗  │月8 日凌│路上之某藥妝店附近│53分起，以門號0000000000│徒刑年捌月，扣案如附表二編號1 │
│    │美  │晨1 時53│                  │行動電話與黃麗美持用之門│所示之門號0000000000行│
│    │    │分起    │                  │號0000000000行動電話陸續│動電話壹支（含SIM 卡壹張）沒收。│
│    │    │        │                  │聯絡，約定以200 元之代價│                                │
│    │    │        │                  │，販賣第二級毒品甲基安非│                                │
│    │    │        │                  │他命0.3 公克予黃麗美，並│                                │
│    │    │        │                  │依約於同日凌晨2 時36分許│                                │
│    │    │        │                  │，由賴泳森指示真實姓名年│                                │
│    │    │        │                  │籍不詳之人，在高雄市鳳山│                                │
│    │    │        │                  │區○○○路上之某藥妝店附│                                │
│    │    │        │                  │近，交付毒品予黃麗美，然│                                │
│    │    │        │                  │未收取價金。            │                                │
├──┼──┼────┼─────────┼────────────┼────────────────┤
│13. │黃  │100  年8│高雄市鳳山區五甲二│100 年8 月11日中午12時31│犯販賣第二級毒品罪，累犯，處有期│
│    │麗  │月11日中│路上之某藥妝店附近│分起，以門號0000000000行│徒刑年捌月，扣案如附表二編號1 │
│    │美  │午12時31│                  │動電話與黃麗美持用之門號│所示之門號0000000000行│
│    │    │分起    │                  │0000000000行動電話陸續聯│動電話壹支（含SIM 卡壹張）沒收；│
│    │    │        │                  │絡，約定以1000元之代價，│未扣案之販毒所得新臺幣壹仟元沒收│
│    │    │        │                  │販賣第二級毒品甲基安非他│，如全部或一部不能沒收時，以其財│
│    │    │        │                  │命0.4 公克予黃麗美，並依│產抵償之。                      │
│    │    │        │                  │約於同日下午1 時20分許，│                                │
│    │    │        │                  │由賴泳森指示不知情之真實│                                │
│    │    │        │                  │姓名年籍不詳，綽號「楊志│                                │
│    │    │        │                  │」之人在高雄市鳳山區五甲│                                │
│    │    │        │                  │二路上之某藥妝店附近，交│                                │
│    │    │        │                  │付毒品予黃麗美，並收取價│                                │
│    │    │        │                  │金。                    │                                │
└──┴──┴────┴─────────┴────────────┴────────────────┘
附表二
┌──┬───────────┬────────────┬──┐
│編號│扣案物品名稱          │數量                    │備註│
│    │                      │                        │    │
├──┼───────────┼────────────┼──┤
│1.  │門號0000000000行動電話│1 支（含SIM 卡1 張）    │    │
│    │1支 （手機序號：      │                        │    │
│    │000000000000000-00）  │                        │    │
│    │                      │                        │    │
│    │                      │                        │    │
│    │                      │                        │    │
├──┼───────────┼────────────┼──┤
│2.  │第三級毒品愷他命      │0.2公克                 │    │
├──┼───────────┼────────────┼──┤
│    │摻有第三級毒品愷他命香│1支                     │    │
│3.  │菸                    │                        │    │
├──┼───────────┼────────────┼──┤
│    │第二級毒品甲基安非他命│1 包（毛重約0.3 公克）  │    │
│4.  │                      │                        │    │
├──┼───────────┼────────────┼──┤
│5.  │電子磅秤              │1台                     │    │
│    │                      │                        │    │
├──┼───────────┼────────────┼──┤
│6.  │夾鏈袋                │1包                     │    │
├──┼───────────┼────────────┼──┤
│7.  │塑膠剷管              │3支                     │    │
├──┼───────────┼────────────┼──┤
│8.  │安非他命吸食器        │3組                     │    │
│    │                      │                        │    │
├──┼───────────┼────────────┼──┤
│9.  │愷他命毒品研磨盤      │2組                     │    │
└──┴───────────┴────────────┴──┘